【裁判字號】    97,交易,141
【裁判日期】    970905
【裁判案由】    過失傷害
【裁判全文】
臺灣雲林地方法院刑事判決             97年度交易字第141號
公  訴  人  臺灣雲林地方法院檢察署檢察官
被      告  甲○○
上列被告因過失傷害案件，經檢察官提起聲請簡易判決處刑（97
年度調偵字第138 號），本院北港簡易庭認為不宜以簡易判決處
刑，改依通常程序審理（原案號：97年度港交簡字第66號），被
告於準備程序進行中就被訴事實為有罪之陳述，經本院聽取當事
人意見後，認宜由獨任法官進行簡式審判程序，裁定進行簡式審
判程序，判決如下：
    主  文
甲○○犯過失傷害致人重傷罪，處有期徒刑柒月，緩刑肆年，並
應於緩刑期間內給付丙○○新臺幣壹佰萬元。
    事  實
一、甲○○於民國96年8 月27日18時15分許，駕駛車牌號碼K3-7
    676 號自用小客車，沿雲林縣東勢鄉○○村○○路由南往北
    方向行駛，行經同安村同安路與興同橋前產業道路交岔路口
    處時；適丙○○駕駛車號VN-0888 號自小貨車，沿雲林縣東
    勢鄉同安村興同橋前產業道路由西往東方向行駛至該產業道
    路與同安路交岔路口處，甲○○本應注意車輛行至無號誌交
    岔路口，應減速慢行，作隨時停車之準備，且依當時情形並
    無不能注意之情事；復以丙○○駕駛上開自小貨車行經該無
    號誌交岔路口時，亦未注意左方車應暫停讓右方車先行，致
    使甲○○駕駛之自小客車左前車頭處撞及丙○○所駕駛之自
    小貨車右前側部位，致丙○○因此受有右側顱內出血、左側
    肩胛骨骨折及右腦梗塞等傷害，丙○○經送醫為手術治療出
    院後仍產生左側手腳無力，無法行走及自主隨意運動，需坐
    輪椅，且中樞神經系統機能永久遺存極度障害，終身不能從
    事任何工作之重傷害。甲○○於肇事後，在未被有偵查犯罪
    職權之機關或公務員知悉前，不逃避接受裁判，於警方前往
    現場處理時，當場承認為駕駛人，因而自首接受裁判。
二、案經丙○○訴由雲林縣警察局臺西分局報告臺灣雲林地方法
    院檢察署檢察官偵查後聲請簡易判決處刑。
    理  由
一、本件被告甲○○於本院審理時對上開犯罪事實坦白承認，核
    與告訴人丙○○指訴之情節相符，此外，復有長庚紀念醫院
    診斷證明書2 紙、道路交通事故現場圖、道路交通事故調查
    報告表(一)、(二)及現場照片10張等附卷可佐，被告自白堪信與
    事實相符。且長庚紀念醫院97年7 月25日診斷證明書明確記
    載：「病患於96年8 月27日入急診後轉入加護病房住院，96
    年8 月27日施行開顱手術，於96年9 月7 日轉出普通病房，
    於96年9 月25日出院，左側手腳無力，無法行走及自主隨意
    運動，需坐輪椅，術後中樞神經系統機能永久遺存極度障害
    ，終身不能從事任何工作」等情，被害人顯已生嚴重減損一
    肢之機能及於身體、健康，有重大不治之重傷害。又按車輛
    行經無號誌之交岔路口時，應減速慢行，作隨時停車之準備
    ，道路交通安全規則第93條第1 項第2 款訂有明文。被告駕
    駛上開自小客車，行經無號誌路口，自應注意上述道路交通
    安全規定，且依當時路況，又無不能注意之情形，竟疏不注
    意為之，以致肇事致人受傷，被告顯有過失，卷附之臺灣省
    嘉雲區車輛行車事故鑑定委員會97年3 月24日嘉雲鑑970080
    字第0975800832號函暨鑑定意見書亦同此見解。則被告之過
    失行為，與被害人受有上開重傷害，二者間顯有因果關係。
    末被告於肇事後，在未被有偵查犯罪職權之機關或公務員知
    悉前，不逃避接受裁判，於警方前往現場處理時，當場承認
    為駕駛人，因而自首接受裁判，有自首情形紀錄表1 紙在卷
    可查，是被告之行為符合自首之情形，亦堪認定。
二、論罪科刑
    (一)核被告甲○○所為，係犯刑法第284 條第1 項後段之過失
      傷害致重傷罪，檢察官起訴認被告犯同法條第1 項前段過
      失傷害罪，尚有未洽，惟起訴事實與本院認定事實尚屬同
      一，本院自得逕予變更起訴法條。
    (二)被告於本件犯行時其自小客車駕駛執照業經吊銷，屬無照
      駕駛之狀態，業據被告於本院準備程序時供陳在卷，且有
      道路交通事故調查報告表(二)駕駛資格情形欄之記載在卷可
      憑，則本件應依道路交通管理處罰條例第86條第1 項規定
      加重其刑。
    (三)被告於肇事後，在未被有偵查犯罪職權之機關或公務員知
      悉前，不逃避接受裁判，於警方前往現場處理時，當場承
      認為駕駛人，因而自首接受裁判，爰依刑法第62條減輕其
      刑。
    (四)上開加重減輕情形，應先加後減。
    (五)爰審酌：(1)被告僅於79年間有妨害風化前科，素行尚佳。
      (2)被告之過失之程度非重。(3)被害人駕駛車輛，行經無號
      誌交岔路口，左方車未暫停讓右方車先行，亦為肇事之原
      因。(4)被告雖非故意犯罪，惟仍對被害人造成難以治癒之
      重傷害，此一不幸之結果，對被害人本人及其家庭造成難
      以抹滅之損害。(5)被告於犯後已坦承犯行，態度良好。(6)
      被告之智識程度及家庭狀況等一切情狀，量處如主文所示
      之刑。
    (六)被告前雖因故意犯妨害風化案件受有期徒刑以上刑之宣告
      ，惟於80年1 月1 日執行完畢後，5 年以內未曾因故意犯
      罪受有期徒刑以上刑之宣告者，有臺灣高等法院被告前案
      紀錄表1 份在卷可查，且被告有正當職業，又有子女需扶
      養，本件業已與被害人以新台幣（下同）100 萬元達成和
      解，有和解筆錄1 紙在卷可稽，故本院認對被告所宣告之
      刑，以暫不執行為適當，爰依刑法第74條第1 項第2 款宣
      告緩刑4 年。又為確保緩刑之警惕效果，及確保被告依和
      解條件向被害人支付損害賠償金，爰依同法條第2 項第3
      款，命被告於緩刑期間內向被害人支付100 萬元。
據上論斷，應依刑事訴訟法第299 條第1 項前段、第300 條，刑
法第284 條第1 項後段、第62條、第74條第1 項第2 款、第2 項
第3 款，刑法施行法第1 條之1 第1 項、第2 項前段，道路交通
管理處罰條例第86條第1 項，判決如主文。
本案經檢察官乙○○到庭執行職務。
中    華    民    國    97    年    9     月    5     日
                  刑事第一庭    法  官  楊昱辰
以上正本證明與原本無異。
如不服本判決，應於判決收受後10日內，向本院提出上訴狀（須
附繕本）。
                                書記官  陳善永
中    華    民    國    97    年    9     月    5     日
附錄法條：刑法第284條第1項
因過失傷害人者，處6月以下有期徒刑、拘役或5百元以下罰金，
致重傷者，處 1 年以下有期徒刑、拘役或 5 百元以下罰金。


司法院資訊處製作；財團法人民間司法改革基金會備份。
